臺灣士林地方法院民事裁定　96年度小抗字第3號
抗　告　人　甲○○
上列抗告人因與相對人遠東國際商業銀行股份有限公司間清償債
務事件，對於中華民國96年4 月25日本院士林簡易庭95年度士小
字第2902號裁定提起抗告，本院裁定如下：
    主  文
抗告駁回。
抗告訴訟費用新臺幣壹仟元由抗告人負擔。
    理  由
一、原裁定略以：本件小額民事判決於民國95年12月14日寄存送
    達抗告人之送達處所臺北市○○路○ 段139 巷5 號4 樓，依
    民事訴訟法第138 條第2 項規定，於寄存之日起經10日發生
    效力。上訴人之上訴期間本應算至96年1 月13日，因96 年1
    月13日及14日適逢週六、週日，順延至翌日即96年1 月15日
    屆滿。抗告人遲至96年4 月13日始提起上訴，已逾上訴期間
    ，應予駁回等語。
二、抗告意旨略以：抗告人因常南北往返，家中無人接收掛號信
    ，又因樓下鐵門信件常遭人竊取，可能因此未收到上開小額
    民事判決云云。
三、按提起小額程序第二審上訴，應於第一審判決送達後20日之
    不變期間內為之。又提起上訴，如逾上訴期間者，原第一審
    法院應以裁定駁回之，此觀諸民事訴訟法第436 條之32第2
    項準用第440 條、第442 條第1 項等規定自明。次按不能依
    民事訴訟法第136 條、第137 條規定為送達者，得將文書寄
    存送達地之自治或警察機關，並作送達通知書兩份，一份黏
    貼於應受送達人住居所、事務所、營業所或其就業處所門首
    ，另一份置於該送達處所信箱或其他適當位置以為送達；寄
    存送達，自寄存之日起，經10日發生效力，同法第138 條第
    1 項、第2 項亦有明文。
四、經查，抗告人既不否認居住在原審小額民事判決寄存送達之
    送達處所，即臺北市○○路○ 段139 巷5 號4 樓。足見上開
    寄存送達之處所確為應受送達人即抗告人當時之住居所，是
    則送達原審小額民事判決之郵務機關於95年12月14日送達時
    ，因在抗告人住居所地未會晤抗告人，亦無受領文書之同居
    人或受僱人，乃依民事訴訟法第138 條第1 項之規定為寄存
    送達，有送達證書附卷可佐（見原審卷第23頁），自已生寄
    存送達之效力。故原審以抗告人之上訴期間係至96年1 月15
    日屆滿，抗告人遲至96年4 月13日始提起上訴，已逾上訴期
    間，上訴不合法而駁回上訴，於法並無不合。從而，本件抗
    告為無理由，應予駁回。
五、據上論結：本件抗告為無理由，爰裁定如主文。
中　　華　　民　　國　　96　　年　　7 　　月　　31　　日
                  民事第二庭  審判長法　官　鍾任賜
                                    法　官　李瑜娟
                                    法　官　林政佑
以上正本證明與原本無異。
本裁定不得抗告。
中　　華　　民　　國　　96　　年　　8 　　月　　6 　　日
                                    書記官　楊錫芬
